【裁判字號】    92,壢金簡,3
【裁判日期】    921212
【裁判案由】    違反洗錢防制法
【裁判全文】
臺灣桃園地方法院刑事判決                          九十二年度壢金簡字第三號
    公  訴  人  臺灣桃園地方法院檢察署檢察官
    被      告  甲○○
右列被告因違反洗錢防制法案件，經檢察官聲請以簡易判決處刑（九十二年度偵字第
一二六○二號），本院判決如左：
    主      文
甲○○連續幫助洗錢，處有期徒刑陸月，如易科罰金，以佰元折算壹日。
所得財物新台幣壹萬元沒收，如全部或一部不能沒收時，追徵其價額或以其財產抵償
之。
    事實及理由
一、本件犯罪事實、證據，引用檢察官聲請簡易判決處刑書所載（如附件）。
二、被告甲○○於警詢及偵訊時對於上開犯行坦承不諱，並據被害人乙○○指述綦詳
    ，且有被告甲○○自九十二年四月十七日起至同年月三十日止，向附件之附表一
    聯邦銀行中壢分行等十家金融機構設立帳戶之開戶資料及往來明細表等在卷可稽
    ，核與附件之附表二即被害人乙○○所有之合作金庫銀行永康分行帳號第000
    0000000000號以語音匯出之匯款金額，共九筆計新台幣（下同）二百
    四十七萬一千六百零四元相符，亦有該帳戶開戶資料及交易明細表等在卷可佐。
    被告甲○○於偵訊時雖辯稱係因缺錢用，自稱「阿中」者說賣存摺沒有事才出售
    ，供其使用，伊不知有被害人匯款至前揭帳戶云云，惟被告甲○○自承每賣一家
    銀行存摺資料與「阿中」，即可獲利一千元，而現行金融機構辦理存摺開戶使用
    ，並無何特別之限制，收購存摺之人何不自行為之，故其將從事不法情事，以圖
    隱匿事證僥倖行險實可預見，以被告當時已滿二十八歲之智能與經驗，無從諉為
    不知，況其自承：收購之人有特別交代開戶時要辦理「電話語音餘額查詢」項目
    ，收到新提款卡時，即到銀行提款機測試能不能用等語（偵卷二七頁及反面參照
    ），被告顯有幫助洗錢之故意，被告所辯係飾卸之詞，是被告確為連續幫助洗錢
    ，事證明確，犯行堪以認定，應予依法論科。
三、按被告行為後，洗錢防制法業經修正，經總統於九十二年二月六日以總統華總一
    義字第○九二○○○一九三○○號令公布，依該法第十五條規定，本法自公布後
    六個月施行，故該法自九十二年八月六日生效。修正前洗錢防制法第九條第一項
    規定：「洗錢者，處五年以下有期徒刑，得併科新臺幣三百萬元以下罰金。」修
    正後之洗錢防制法將原洗錢防制法第九條第一項細分為二項，分別於新法第九條
    第一項、第二項規定：「犯第二條第一款之罪者（為自己洗錢），處五年以下有
    期徒刑，得併科新臺幣三百萬元以下罰金；犯第二條第二款之罪者（為他人洗錢
    ），處七年以下有期徒刑，得併科新臺幣五百萬元以下罰金」，比較修正前、後
    洗錢防制法第九條之規定，應以修正前之洗錢防制法第九條較有利於被告，爰依
    刑法第二條第一項但書之規定，適用修正前之規定，以為本件論罪科刑之依據。
    又被告將其自己所有開立於如該附表一所示金融機構帳戶連同存摺、印章、提款
    卡及密碼、電話語音餘額查詢密碼等物，各以一千元之代價，售予該自稱為「阿
    中」之不詳姓名男子，獲得不法利益一萬元，任由「阿中」所屬之常業詐欺集團
    使用，作為掩飾因自己重大犯罪所得財物之行為，「阿中」及其集團成員等又係
    犯有常業詐欺之行為，自係洗錢防制法第三條第一項第五款所指之重大犯罪，而
    被告所提供如該附表一之帳戶連同存摺、印章、提款卡及密碼、電話語音餘額查
    詢密碼之行為，並非實施掩飾或隱匿重大犯罪所得之財物之洗錢構成要件之行為
    ，顯係對之予以助力，便利掩飾或隱匿重大犯罪所得之財物，應構成幫助洗錢，
    核其所為係犯修正前洗錢防制法第九條第一項、刑法第三十條第一項之幫助洗錢
    罪。而被告先後多次犯行，時間緊接，犯罪構成要件相同，顯係基於概括犯意為
    之，為連續犯，以一罪論，應依法加重其刑。又被告係幫助該犯罪集團就其等常
    業詐欺之重大犯罪所得為洗錢犯行，係幫助犯，應按正犯之刑減輕之。又被告在
    偵查中自白，應依修正前洗錢防制法第九條第四項之規定，減輕其刑，並遞減之
    ，併此敘明。爰審酌被告此次係因沒有工作而缺錢花用，貪圖小利一時失慮而為
    本件犯行，及其犯罪之動機、目的、手段、所生危害、及犯罪後之態度等一切情
    狀，量處如主文所示之刑，以示懲儆。被告提供如附件之附表一所示帳戶幫助洗
    錢所得之一萬元，依洗錢防制法第十二條第一項之規定沒收之，如全部或一部不
    能沒收時，追徵其價額或以其他財產抵償之。
四、依刑事訴訟法第四百四十九條第一項前段、第四百五十條第一項、第四百五十四
    條第二項，修正前洗錢防制法第九條第一項、第四項、第十二條第一項，刑法第
    十一條前段、第二條第一項但書、第五十六條、第三十條第二項、第四十一條第
    一項前段，罰金罰鍰提高標準條例第二條，現行法規所定貨幣單位折算新台幣條
    例第二條，逕以簡易判決處如主文所示之刑。
五、如不服本判決，得於判決書送達之翌日起十日內，以書狀敘述理由，向本院提出
    上訴。
中      華      民      國    九十二    年      十二      月    十二    日
      臺灣桃園地方法院刑事第四庭
                                      法  官  陳世宗
右正本證明與原本無異。
                                      書記官  黃泰能
中      華      民      國    九十二    年      十二      月     十二   日
附論罪科刑之法條：
修正前洗錢防制法第九條
洗錢者，處五年以下有期徒刑，得併科新台幣三百萬元以下罰金。
以犯前項之罪為常業者，處一年以上七年以下有期徒刑，併科新台幣一百萬元以上一
千萬元以下罰金。
法人之代表人、法人或自然人之代理人、受雇人或其他從業人員，因執行業務犯前二
項之罪者，除處罰行為人外，對該法人或自然人並科以各該項所定之罰金。但法人之
代表人或自然人對於犯罪之發生，已盡力為防止行為者，不在此限。
犯前三項之罪，於犯罪後六個月內自首者，免除其刑；逾六個月者，減輕或免除其刑
；在偵查或審判中自白者，減輕其刑。


司法院資訊處製作；財團法人民間司法改革基金會備份。
